【裁判字號】    92,易,332
【裁判日期】    920718
【裁判案由】    傷害
【裁判全文】
臺灣臺北地方法院刑事判決                          九十二年度易字第三三二號
    公  訴  人  臺灣臺北地方法院檢察署檢察官
    被      告  乙○○
右列被告因傷害案件，經檢察官聲請簡易判決處刑（九十年度偵字第一九八七三號）
，本院改依通常程序審理，判決如左：
    主  文
乙○○傷害人之身體，處拘役拾日，如易科罰金，以佰元折算壹日。
    事  實
一、乙○○與甲○分別自民國八十五年間及八十八年九月間起進住位於台北市○○路
    ○段二十九號之交通部電信總局宿舍，乙○○居於該址右側庭院車庫內，甲○則
    日中午十二時十分許，見甲○與友人丙○○在前揭住處車庫上方之二樓平台談話
    ，乙○○與甲○遂互相謾罵而生口角衝突，其後乙○○因一時氣憤，以木梯自一
    樓右側庭院爬上車庫上方之二樓平台，並基於傷害之故意徒手自背後捉住甲○雙
    臂後，將甲○沿二樓平台之樓梯推擠下一樓，致甲○雙臂受有多處瘀傷、擦傷之
    傷害。
二、案經告訴人甲○訴請臺灣臺北地方法院檢察署檢察官偵查後聲請簡易判決處刑，
    本院改依通常程序審理。
    理  由
一、訊據被告乙○○矢口否認有為右揭傷害犯行，辯稱：伊係開南商工之教師，學校
    「教員外出請假登記表」可以證明當日中午伊在學校，並未請假外出云云。惟查
    ，右揭犯罪事實，業據告訴人甲○指訴：八十九年十月二十四日當天丙○○來訪
    ，約十二時十分許，因打算請丙○○外出吃美濃粄條，伊遂上車庫上方之二樓平
    台關二樓的門窗，丙○○也抱著兒子隨伊上樓；到了二樓平台後，伊正和丙○○
    述說被告拆掉窗戶加裝的木板之事時，就見被告站在樓下院子內，雙手插腰往伊
    等方向看，這時丙○○說「那個人（指被告）朝我們這邊看，那個人是不是那個
    老師，他在朝我們這邊看」，而被告就罵伊不要臉，伊回罵被告不要臉後，被告
    就拿木梯靠著牆壁，爬上院子廁所的屋頂再翻上二樓平台，翻上來後被告一腳就
    將平台上之衣架踢倒，丙○○的兒子嚇哭，被告就先掐伊的脖子，又自後面用雙
    手抱住我的雙臂，讓伊不能動，而推伊沿著樓梯下樓，推到一樓時伊已快要跪到
    地上，伊便抓住欄杆，被告還是再繼續推直到將伊推出上二樓的鐵門外，然後被
    告又將該處之鐵門反鎖，此時被告在鐵門內，並說看你以後還敢不敢再上來，這
    時丙○○已跟著伊到鐵門外等語綦詳，核與經隔離訊問之目擊證人丙○○於本院
    九十二年五月二十七日調查時到庭所結證：案發當天伊帶兒子去甲○家玩，約中
    午時，甲○說要請吃飯，並說他要去關一下樓上的門窗，伊就帶小孩跟他一起上
    去二樓，上去後當甲○正告訴我他釘門窗的木板都被拆掉時，伊看到被告從一樓
    大門進來往這邊看，伊問甲○那是誰，甲○說就是那個老師，然後甲○就回看被
    告，被告便罵甲○不要臉，甲○也回罵被告不要臉，被告就很氣，從旁邊好像有
    木梯爬上來翻越紅色欄杆到伊等站的地方，那邊好像有一個曬衣服的鐵架，被告
    就把它踢倒，伊兒子當時開始哭，被告又從甲○後方就用雙手掐住甲○，把甲○
    從二樓推到一樓，因為伊兒子一直哭，伊就跟被告說「老師不要這樣會出事」，
    但被告仍將甲○推到一樓，伊跟在他們後面走下去，後來被告將該處鐵門反鎖，
    他人在鐵門內，伊和甲○則在門外，伊便跟甲○說「我兒子一直哭要先走」，然
    後飯也沒吃就走了等語情節相符，並有台北市立中興醫院甲種診斷證明書一紙、
    該院以九十二年六月六日北市興歷字第０九二六０四一七五００號函檢送之告訴
    人病歷一份附卷可稽，其上載明告訴人雙臂受有多處瘀、擦傷；衡諸該處樓梯陡
    狹，業經本院履勘現場屬實（詳本院九十二年易字第三三一號卷附勘驗筆錄之照
    片），及被告以手掐住告訴人雙臂推其下樓之情節，被告上開行為自足以造成告
    訴人雙臂多處瘀、擦傷之傷害。至被告於偵查中所提出之出勤卡及請假登記表各
    一份上雖確實未記載被告在案發當日中午曾請假外出，然被告於偵查中自承：中
    午休息時間外出不需登記，但我是導師十二時三十分必須要在校進行午休點名等
    語，核諸前開請假登記表上確未見有教師曾於中午十二時至十三時此一時段因欲
    外出而請假登記，是上開證據並不足以證明被告於八十九年十月二十四日中午十
    二時至十二時三十分間人確實在學校而未返回仁愛路之案發地點。再衡諸開南商
    工與前揭案發地點距離十分接近，於三十分鐘內往返並與告訴人發生爭執並非毫
    無可能。綜上所述，應認被告所辯顯係卸責之詞，不足採信，事證明確，被告傷
    害犯行應堪認定。
二、核被告所為，係犯刑法第二百七十七條第一項之傷害罪。爰審酌被告與告訴人平
    日素有嫌隙、告訴人之傷勢非重，及被告之品行、智識程度、傷害手段、犯後態
    度等一切情狀，量處如主文所示之刑，並因刑法第四十一條已於九十年一月四日
    修正，嗣經總統於九十年一月十日公布，並自同年一月十二日起生效，依現行刑
    法第四十一條第一項前段：「犯最重本刑為五年以下有期徒刑以下之罪，而受六
    個月以下有期徒刑或拘役之宣告，因身體、教育、職業、家庭之關係或其他正當
    事由，執行顯有困難者，得以一元以上三元以下折算一日，易科罰金」之規定，
    較之修正前之刑法第四十一條以「犯最重本刑為三年以下有期徒刑以下之刑之罪
    ，而受六月以下有期徒刑或拘役之宣告」，始得易科罰金之規定，以修正後現行
    刑法第四十一條第一項前段之規定有利於被告，是被告行為時雖在刑法第四十一
    條修正生效前，惟依刑法第二條第一項前段規定，爰適用裁判時即修正後之刑法
    第四十一條第一項前段規定諭知易科罰金之折算標準。
據上論斷，應依刑事訴訟法第四百五十二條、第二百九十九條第一項前段，刑法第二
條第一項前段、第二百七十七條第一項、第四十一條第一項前段（修正後），罰金罰
鍰提高標準條例第一條前段、第二條，判決如主文。
本案經檢察官張安箴到庭執行職務
中      華      民      國    九十二    年      七      月     十八     日
                                      臺灣臺北地方法院刑事第四庭
                                          法  官  歐陽漢菁
右正本證明與原本無異。
如不服本判決，應於判決送達後十日內，向本院提出上訴狀。
                                          書記官  沈 芳 君
中      華      民      國    九十二    年      七      月    二十二    日
附錄本案論罪科刑法條全文
中華民國刑法第二百七十七條第一項
傷害人之身體或健康者，處三年以下有期徒刑、拘役或一千元以下罰金。


司法院資訊處製作；財團法人民間司法改革基金會備份。
